【裁判字號】    98,訴,1163
【裁判日期】    980805
【裁判案由】    搶奪等
【裁判全文】
臺灣彰化地方法院刑事判決              98年度訴字第1163號
公  訴  人  臺灣彰化地方法院檢察署檢察官
被      告  乙○○
            丁○○
上列被告等因搶奪等案件，經檢察官提起公訴（九十八年度偵字
第四五六三號），本院依簡式審判程序判決如下：
    主  文
乙○○共同竊盜，累犯，處有期徒刑月；又共同意圖為自己不
法之所有，而搶奪他人之動產，累犯，處有期徒刑玖月。應執行
有期徒刑拾壹月。
丁○○共同竊盜，處有期徒刑月；又共同意圖為自己不法之所
有，而搶奪他人之動產，處有期徒刑捌月。應執行有期徒刑拾月
。
    犯罪事實及理由
一、犯罪事實：
    乙○○前因詐欺案件，經本院以九十五年度彰簡字第一０七
    五號判決判處有期徒刑三月確定，於民國九十六年五月二十
    一日易科罰金執行完畢。詎仍不知悔改，因與友人丁○○均
    缺錢花用，乃共同基於竊盜、搶奪他人財物之犯意聯絡，並
    意圖為自己不法之所有，於九十八年四月十一日十九時許，
    先由乙○○騎乘車牌號碼ＫＸＫ－五三三號重型機車搭載丁○○至彰化縣彰化市○○路後火車站停車場內，乙○○旋騎
    車離去，而丁○○即以自備之鑰匙一支（已丟棄滅失，未扣
    案），竊取甲○○所有停放於該停車場內之車牌號碼Ｍ五八
    －六六七號重型機車得手，嗣騎乘竊得之機車前往彰化縣彰
    化市○○○路二五０巷、精華街交岔路口與乙○○會合，並
    由丁○○駕騎所竊贓車附載乙○○尋找行搶對象，於同日十
    九時四十五分許，行經彰化縣彰化市○○路七六號前，見丙○○○右肩背掛皮包獨自站在該處，認有機可乘，旋將機車
    靠近丙○○○，趁丙○○○不及防備之際，由乙○○徒手以
    腕力強拉搶取丙○○○所有之皮包一個及其內財物（內有現
    金五千三百元、消費卷一萬零八百元、全國電子禮券四千元
    、新光三越百貨公司禮券三千元、統一超商禮券五百元、國
    泰世華銀行信用卡一張、遠東商業銀行信用卡一張、新光商
    業銀行信用卡一張、身分證一張、健康保險卡一張、合作金
    庫銀行提款卡二張、中華郵政股份有限公司提款卡二張、重
    型機車駕駛執照一張），二人得手後隨即加速逃逸，直至彰
    化縣和美鎮○○路○段八一巷一二七弄處始停車分贓，由乙○○自搶得皮包內取出全數現金、消費卷、統一超商禮券及
    裝有全國電子禮券之小皮包，並將其中現金二千二百元、小
    皮包分予丁○○，其餘物品連同皮包則丟棄於現場，而丁○○取得小皮包後，發現其內之全國電子禮券無法兌現花用，
    乃將該小皮包及禮券丟棄於和美鎮○○路○段附近草叢，復
    於同年月十四日將竊得之機車棄置於彰化市石筍排水溝東側
    堤岸道路旁排水溝內。嗣經甲○○、丙○○○報警，由警方
    調閱監視錄影畫面查明乙○○、丁○○後，於同年月十八日
    二十時許在彰化縣彰化市○○○路二五０巷口便利商店前查
    獲乙○○，另於同日二十一時四十分許在彰化縣彰化市○○
    路二００號前捕獲丁○○，並由丁○○帶同警方前往棄置贓
    物地點起出搶得之皮包及所竊機車，復扣得乙○○行搶時所
    戴之安全帽一頂、口罩一個、手套一只。
二、本案證據：
(一)被告乙○○、丁○○之自白。
(二)證人即被告丁○○於偵查中以證人身分具結之證述。
(三)證人即被害人甲○○、丙○○○於警詢之證述。
(四)扣案之安全帽一頂、口罩一個、手套一只。
(五)贓物認領保管單一紙。
(六)彰化縣警察局車輛協尋電腦輸入單一紙。
(七)監視器翻拍照片及查獲照片二十八幀。
(八)臺灣高等法院被告前案紀錄表、刑案資料查註紀錄表。
三、核被告乙○○、丁○○所為，均係犯刑法第三百二十條第一
    項之竊盜罪、第三百二十五條第一項之搶奪罪。被告乙○○
    、丁○○間，就上揭竊盜、搶奪犯行，有犯意聯絡及行為分
    擔，皆為共同正犯。被告乙○○、丁○○所犯竊盜、搶奪罪
    ，均犯意各別，行為獨立，應予分論併罰。查被告乙○○前
    因詐欺案件，經本院以九十五年度彰簡字第一０七五號判決
    判處有期徒刑三月確定，於九十六年五月二十一日易科罰金
    執行完畢等情，有臺灣高等法院被告前案紀錄表、臺灣彰化
    地方法院檢察署刑案資料查註紀錄表各一份在卷足稽，其於
    受有期徒刑執行完畢後，五年以內故意再犯本案法定本刑有
    期徒刑以上之罪，皆為累犯，應依刑法第四十七條第一項規
    定，均加重其刑。爰審酌被告乙○○、丁○○不思循正當管
    道賺取財物謀生，反起意伺機竊盜、行搶，危害社會治安非
    輕，暨本件犯罪之動機、目的，使用手段、分工程度，犯罪
    所生損害，惟兼衡其二人犯後始終坦承犯行，態度尚佳等一
    切情狀，分別量處如主文所示之刑，並定其應執行刑，以示
    懲儆。
四、扣案之安全帽一頂、口罩一個、手套一只，雖為被告乙○○
    行搶時所穿戴之物，然該安全帽、口罩、手套僅作為其平常
    之一般穿著用途，非專供本案搶奪犯罪所用之物，爰均不予
    宣告沒收。
五、應依刑事訴訟法第二百七十三條之一第一項、第二百九十九
    條第一項前段、第三百十條之二、第四百五十四條第一項，
    刑法第二十八條、第三百二十條第一項、第三百二十五條第
    一項、第四十七條第一項、第五十一條第五款，判決如主文
    。
六、如不服本判決，應於判決送達後十日內，向本院提出上訴狀
    （須附繕本），上訴於臺灣高等法院臺中分院。
本案經檢察官賴志盛到庭執行職務。
中    華    民    國    98    年    8     月    5     日
                  刑事第五庭  法  官  周  莉  菁
以上正本證明與原本無異。
如不服本判決應於收受判決後10日內，向本院提出上訴書狀，並
應敘述具體理由; 其未敘述上訴理由者，應於上訴期間屆滿後20
日內向本院補提理由書（均須按他造當事人之人數附繕本）「切
勿逕送上級法院」。
告訴人或被害人對於判決如有不服具備理由請求檢察官上訴者，
其上訴期間之計算係以檢察官收受判決正本之日期為準。
中    華    民    國    98    年    8     月    5     日
                              書記官  卓  俊  杰
附錄本判決論罪科刑法條：
刑法第320條第1項：
意圖為自己或第三人不法之所有，而竊取他人之動產者，為竊盜
罪，處五年以下有期徒刑、拘役或五百元以下罰金。
刑法第325條第1項：
意圖為自己或第三人不法之所有，而搶奪他人之動產者，處六月
以上五年以下有期徒刑。


司法院資訊處製作；財團法人民間司法改革基金會備份。
